# 是否为日后调整事项？

提问人：莫逃 时间：2016-06-02 01:30:52
企业 2016 年 6 月 25 号通过董事会决议进行债转股， 6 月底前发出股东大会通知， 7 月 15 日通过股东大会决议，请教各位大神， 7 月底出具 2016 年 6 月 30 日报表如何处理该事项？

回答人：chenyiwei
债转股涉及注册资本和实收资本的增加，需经过股东大会批准，因此股东大会在资产负债表日后通过决议，并不代表在资产负债表日已存在的状态或情况，应认定为资产负债表日后非调整事项。